# 请教陈版，有关划拨地入账问题

提问人：gpqg 时间：2021-04-21 14:41:02
陈版，A公司有块土地划拨（土地性质为划拨地）入平台公司，划拨基准日为 1231 ，评估值为 3 亿， 2 月份办理土地证的时候国土局要求A公司先缴纳土地出让金，A公司缴纳出让金之后，平台公司才能办证，A公司缴纳了 5 亿的土地出让金，请问：平台公司在 1231 时间点土地的入账价值是多少，A公司缴纳的土地出让金 5 亿，平台公司是否要账务处理呢？
谢谢陈版。

回答人：chenyiwei
1 、只有当被投资企业取得土地的性质为出让地时，才可以将其入账，同时应确保遵循以土地储备对平台公司出资的相关监管要求。
2 、如果满足确认为被投资企业资产的条件，则被投资企业的入账价值不能高于其评估值，与A公司实际缴纳的出让金无关。